臺灣高等法院刑事裁定
110年度聲字第969號
聲  請  人  臺灣高等檢察署檢察官
受  刑  人  張木榮




上列聲請人因受刑人數罪併罰有二裁判以上，聲請定其應執行之
刑（聲請案號：臺灣高等檢察署110年度執聲字第380號），本院
裁定如下：
    主  文
張木榮犯如附表所示各罪所處之刑，應執行有期徒刑壹年陸月。
    理  由
一、聲請意旨略以：受刑人張木榮因違反政府採購法等數罪，先
    後經判決確定如附表，應依刑法第53條、第51條第5款規定
    ，定其應執行之刑，爰依刑事訴訟法第477條第1項規定聲請
    裁定等語。
二、裁判確定前犯數罪者，併合處罰之；數罪併罰，有二裁判以
    上者，依刑法第51條之規定，定其應執行之刑，刑法第50條
    第1項前段、第53條分別定有明文。又數罪併罰之數刑罰有
    部分縱已執行完畢，於嗣後與他罪合併定執行刑，乃由檢察
    官換發執行指揮書執行應執行刑時，其前已執行之有期徒刑
    部分，應予扣除而已，此種情形仍符合數罪併罰要件（最高
    法院104年度台抗字第907號裁定意旨參照）。
三、經查，受刑人因犯如附表所示之罪，先後經如附表所示法院
    判處如附表所示之刑，均經分別確定在案，有各該案號判決
    書附卷可憑。而受刑人所犯如附表編號1至3所示之罪為得易
    科罰金之罪，如附表編號4至6所示之罪為不得易科罰金之罪
    ，有刑法第50條第1項但書第1款規定之情形。茲檢察官依受
    刑人請求（見本院卷第9頁），以本院為最後事實審法院，
    聲請定其應執行之刑，本院認聲請為正當，並審酌受刑人所
    犯如附表編號1至2所示之罪所處之刑，曾經臺灣臺北地方法
    院以108年度簡字第419號判決定其應執行之刑為有期徒刑5
    月確定；附表編號4至6所示之罪所處之刑，曾經臺灣臺北地
    方法院以104年度訴字第665號、105年度訴字第200號判決定
    其應執行之刑為有期徒刑1年1月，再經本院及最高法院分別
    以108年度上訴字第2896號、109年度台上字第5506號判決上
    訴駁回而確定；兼衡受刑人犯罪之態樣分別為政府採購法第
    87條第3項、第6項妨害投標未遂罪（1罪 ）、政府採購法第
    87條第3項妨害投標罪（2罪）、政府採購法第87條第4項妨
    害投標罪（3罪），以及所犯數罪整體之非難評價，定其應
    執行之刑。
據上論斷，應依刑事訴訟法第477條，刑法第50條第2項、第53條
、第51條第5款，裁定如主文。
中　　華　　民　　國　　110 　年　　3 　　月　　12　　日
                  刑事第三庭    審判長法　官  張惠立
                                      法　官  廖怡貞
                                      法　官  張江澤
以上正本證明與原本無異。
如不服本裁定，應於收受送達後五日內向本院提出抗告狀。
                                      書記官  林明慧
中　　華　　民　　國　　110 　年　　3 　　月　　15　　日
附表：
  編      號          1         2        3   罪      名  政府採購法第87條第3項、第6項妨害投標未遂罪 政府採購法第87條第3項妨害投標罪 政府採購法第87條第3項妨害投標罪   宣  告  刑     有期徒刑2月   有期徒刑4月    有期徒刑4月   犯 罪 日 期  99年10月15日至99年10月26日間某日 100年3月3日至100年4月7日間某日 99年11月3日至99年11月17日間某日   偵查機關案號   臺北地檢107年度偵字第6261號 臺北地檢107年度偵字第6261號 新北地檢103年度偵字第16211號、第16212號、104年度偵字第14377號、第16567號、第12439號 、105年度偵字第2644號、第5174號 最後事實  審 法    院     臺北地院     臺北地院     新北地院  案    號  108年度簡字第419號 108年度簡字第419號 104年度訴字第665號、105年度訴字第200號  判    決日    期    108.02.20     108.02.20     108.04.17  確  定判  決 法    院     臺北地院     臺北地院     新北地院  案    號  108年度簡字第419號 108年度簡字第419號 104年度訴字第665號、105年度訴字第200號  判決確定日    期    108.03.12     108.03.12     108.10.07   （撤回上訴）  備           註  編號1至2經定其應執行刑有期徒刑5月（已執行）。  已執行。 

       4         5        6 政府採購法第87條第4項妨害投標罪 政府採購法第87條第4項妨害投標罪 政府採購法第87條第4項妨害投標罪   有期徒刑7月   有期徒刑7月   有期徒刑7月 100年5月8日至100年5月31日間某日 100年9月14日至100年11月10日間某日 100年5月10日至100年5月19日間某日 新北地檢103年度偵字第16211號、第16212號、104年度偵字第14377號、第16567號、第12439號 、105年度偵字第2644號、第5174號 新北地檢103年度偵字第16211號、第16212號、104年度偵字第14377號、第16567號、第12439號 、105年度偵字第2644號、第5174號 新北地檢103年度偵字第16211號、第16212號、104年度偵字第14377號、第16567號、第12439號 、105年度偵字第2644號、第5174號       本院       本院       本院 108年度上訴字第2896號 108年度上訴字第2896號 108年度上訴字第2896號    109.02.20     109.02.20     109.02.20       最高法院     最高法院     最高法院 109年度台上字第5506號 109年度台上字第5506號 109年度台上字第5506號    110.01.06     110.01.06     110.01.06  編號4至6經定其應執行刑有期徒刑1年1月。